【裁判字號】    91,易,2974
【裁判日期】    920623
【裁判案由】    詐欺
【裁判全文】
臺灣高雄地方法院刑事判決                        九十一年度易字第二九七四號
    公  訴  人  臺灣高雄地方法院檢察署檢察官
    被      告  丙○○
    被      告  己○○
    被      告  庚○○
    共      同
    選任辯護人  康進益律師
                王國論律師
右列被告等因詐欺案件，經檢察官提起公訴（九十年度偵字第六八五一號、第一○九
三九號、第一一二七九號），本院判決如左：
    主  文
丙○○連續意圖為自己不法之所有，以詐術使人將本人之物交付，處有期徒刑壹年陸
月。
己○○、庚○○均無罪。
    事  實
一、丙○○於民國八十七年七月間起自任會首，邀集壬○○、戊○○、辛○○等會員
    多人，成立如附表一所示民間互助會五個（其中壬○○參與附表編號一、四之互
    助會；戊○○參與附表編號三、五之互助會；辛○○參與附表編號一、二、四之
    互助會），均採內標制，除附表編號三之互助會標金為新台幣（下同）五萬元外
    ，其餘互助會標金均為二萬元，各個互助會會期、會數及開標時間則分別如附表
    一所示，均定期於丙○○高雄縣路竹鄉○○路一○四號住處開標，丙○○並負責
    主持開標及向各會員收取會款等事務。詎丙○○其後因財務困窘，急需金錢週轉
    ，竟意圖為自己不法所有，基於詐欺取財之概括犯意，連續於上開互助會會期內
    之不詳日期，利用上開互助會會員未到場競標之機會，冒用不詳活會會員名義，
    未寫標單，多次自行以附表一所示之得標金額標取互助會款，再向各活會會員訛
    稱會員得標（未明確告知係何人得標），致使不知情之活會會員均陷於錯誤，而
    如數依約交付各次會款予丙○○，總計冒標如附表一所示之會數，分別詐得為數
    不詳之會款。嗣丙○○因週轉不靈，於八十九年十二月十五日突然宣布止會，壬○○、戊○○、辛○○等活會會員始知受騙。
二、案經壬○○、戊○○、辛○○訴由臺灣高雄地方法院檢察署檢察官偵查起訴。
    理  由
壹、有罪部分（即被告丙○○部分）：
  一、右開時、地之犯罪事實，業據被告丙○○於偵查及本院審理時均坦承不諱，其
      前後所供大致相符，尚無矛盾或不合常理之處，並經告訴人壬○○、戊○○、
      辛○○於偵查及本院審理時分別指述綦詳，且經證人即前揭互助會會員鄭慧星
      、楊陳雲娥於偵查中證述被告確有坦承冒標之事無訛（參見發查卷九十年三月
      二十八日詢問筆錄），此外復有前揭互助會之會單五份附卷為憑，本件事證應
      屬明確，被告之犯行應堪認定。
  二、核被告冒標後向活會會員（含被冒標者）詐取會款之行為，係犯刑法第三百三
      十九條第一項詐欺取財罪。其先後多次冒標之詐欺取財犯行，時間緊接，觸犯
      構成要件相同之罪名，顯係基於概括犯意為之，為連續犯，應論以一罪，並加
      重其刑。被告每一冒標行為，皆同時致多數活會會員（含被冒標者）陷於錯誤
      ，而向多數活會會員詐取會款，係以一行為觸犯同種詐欺取財罪名，為同種想
      像競合犯，應依刑法第五十五條之規定，從一重處斷。公訴人漏未論及被告所
      為係構成連續犯與想像競合犯，容有未洽。本院審酌被告擔任互助會首，不知
      篤守信用，愛惜會員對其之信任，竟為圖一己之私，擅以會員名義冒標，且冒
      標所得金額雖屬不詳，但衡以其冒標之會數總計高達二十一會，每次收取活會
      會員之會款每人至少為一萬七千元（標金二萬元扣除得標金額三千元）等情以
      觀，其所詐得之金額應有百萬元以上，顯屬鉅額，嚴重影響經濟秩序及侵害活
      會會員之權益，自應受有相當程度之刑事非難；惟另考量被告並無任何前科紀
      錄，有本院被告院內索引卡紀錄表、台灣高等法院被告全國前案紀錄表及台灣
      高雄地方法院檢察署刑案資料查註紀錄表各乙份在卷可按，素行尚非不良，且
      其於偵查中即能坦承犯行，犯後態度尚屬良好，並積極表示和解之意願，雖迄
      今仍未與告訴人達成和解，但容非無彌補損害之誠意等一切情狀，酌情量處如
      主文所示之刑，以資懲儆。
貳、無罪部分（即被告己○○、庚○○部分）及不另諭知無罪部分（即被告丙○○部
    分）：
  一、公訴意旨略以：(1)被告己○○與被告丙○○係夫妻關係，被告庚○○則為其二
      人之女。被告己○○、庚○○與被告丙○○就前揭詐欺取財犯行，有犯意之聯
      絡與行為之分擔，故被告己○○、庚○○亦係共同為前揭犯行。(2)被告丙○○
      、己○○明知渠等經濟困窘並無按月繳納互助會款之能力，竟仍意圖為自己不
      法所有，承繼上開共同詐欺之概括犯意聯絡，由被告丙○○以附表二所示名義
      之人，連續於附表二所示之時間，加入附表二所示甲○○等所招募之互助會，
      並旋即於附表二所示之時間標取會款，致附表二所示之甲○○等人陷於錯誤而
      交付標金予被告丙○○、己○○。(3)被告丙○○、己○○明知渠等經濟狀況不
      佳，已陷於無清償能力之境，仍意圖為自己不法所有，共同承繼上開詐欺之概
      括犯意聯絡，連續於附表三之時間，至高雄縣路竹鄉○○村○○路一六三號，
      向吳丁○○稱需款孔急，而借貸附表三所示之金額，並簽發附表三所示之支票
      作為擔保，嗣上開支票屆期提示未獲兌現，吳丁○○始知上情。因認被告己○○、庚○○涉有刑法第三百三十九條之詐欺取財罪嫌；被告丙○○除有前揭論
      罪科刑之詐欺取財犯行外，另涉有上開(2)、(3)部分之詐欺取財罪嫌云云。
  二、公訴人認被告己○○、庚○○、丙○○涉有前揭犯行，係以：(1)告訴人壬○○
      、戊○○、辛○○、甲○○、乙○○、吳丁○○之指述；(2)扣案之會單、支票
      各乙份；(3)被告丙○○於偵查中坦承不諱；(4)被告己○○、庚○○於偵查中之
      供詞等證據資料為其論斷之依據。訊據被告己○○、庚○○及丙○○均堅決否
      認有何前揭被訴之犯行。被告己○○辯稱：伊均將薪水交給丙○○，家裡財務
      伊從來不過問。伊雖然知道丙○○有起會、跟會之事，但不知道丙○○有冒標
      的事。早期的時候，伊知道丙○○曾以伊名義跟會，但伊完全不清楚附表二所
      示之跟會，伊未繳任何會款，亦未去標會、收會款，至於向吳丁○○借款之事
      ，與伊亦無任何關係。倒會後，因丙○○不能應付，伊才出面解決等語；被告
      庚○○辯稱：伊當時還在讀大學，住在家中，曾經幫忙打會單，但未幫忙收取
      會款及標會等事，只是有時會員拿會款來，伊才幫忙收下。伊不清楚家中財務
      狀況，亦不清楚丙○○有冒標之事等語；被告丙○○則辯稱：伊承認雖有前揭
      冒標的事，但就其跟會部分，伊並無詐欺。附表二所示之跟會部分，實際上均
      係伊所跟的會，因為伊跟了很多個會，甲○○與癸○○均叫伊不要用相同的名
      字，所以伊才會用己○○、林月連等名義跟會。伊當時開大賣場，需要擴大經
      營，才連續標下幾個會，並非係故意詐騙。伊曾向吳丁○○借二百萬元，月息
      一分，已償還一百六十萬元。後來又向吳丁○○之子吳俊良借十五萬元，業已
      還清。另於八十九年六月再向吳俊良借三十萬元，開三個月的票，月息二分，
      三個月利息為一萬八千元，先扣除利息，所以吳俊良匯款二十八萬二千元給伊
      。嗣因清償期限屆至，伊無能力還款，經吳俊良同意延展三個月，後來伊因倒
      會，所以才未償還等語。
  三、按「犯罪事實應依證據認定之，無證據不得推定其犯罪事實」、「不能證明被
      告犯罪或其行為不罰者，應諭知無罪之判決」，刑事訴訟法第一百五十四條、
      第三百零一條第一項分別定有明文。又事實之認定，應憑證據，如未能發現相
      當證據，或證據不足以證明，自不能以推測或擬制之方法，以為裁判基礎（參
      照最高法院四十年度台上字第八六號判例）。再者，認定犯罪事實所憑之證據
      ，雖不以直接證據為限，間接證據亦包括在內；然而無論直接或間接證據，其
      為訴訟上之證明，須於通常一般之人均不致有所懷疑，而得確信其為真實之程
      度者，始得據為有罪之認定（最高法院七十六年度台上字第四九八六號判例參
      照）。
  四、經查：
    (一)公訴意旨另認被告己○○、庚○○與被告丙○○共同涉有前揭冒標之詐欺罪嫌
      云云。經查，此節固經告訴人壬○○、戊○○、辛○○指述在卷，惟本院於審
      理時質之告訴人壬○○、辛○○有何證據證明被告己○○、庚○○涉有上開罪
      嫌，告訴人壬○○答稱：「我不知道，但己○○、庚○○偶爾在五金行代收過
      會款，我沒有見過己○○、庚○○二人在標會時在場」等語；告訴人辛○○則
      答稱：「我在五金行有交會款給己○○、庚○○過。己○○、庚○○也曾經到
      我住處收會款，這是偶爾的事情。至於他們二人是否知道丙○○冒標的事情，
      我不知道。我也不知道他們二人偶爾收會款時，是否知悉當次的會款即係冒標
      」等語（參見本院九十一年十二月十一日審判筆錄）。又告訴人戊○○經合法
      傳喚但未到庭，然其於偵查中則陳稱其之會錢都交給被告丙○○、己○○和庚○○，被告己○○並曾於八十九年十二月二十日出面處理等語（參見發查卷九
      十年三月十五日詢問筆錄）。是依上開告訴人所陳，其等應僅知被告己○○、
      庚○○曾代收會款，己○○並曾於止會後出面善後，除此之外，其等並無任何
      證據足資證明被告己○○及庚○○確有上述共同詐欺犯行。審諸被告己○○、
      庚○○既分別係被告丙○○之配偶及女兒，且均與被告丙○○同住於一處，若
      其等有時代被告丙○○收取會款（無論係在家代為收取，或親自至會員處收取
      ），依一般社會生活之通常經驗，至多僅能認其等係為被告丙○○代勞，此乃
      人之常情，但其等是否均知被告丙○○有冒標之事，進而與被告丙○○共同為
      之，尚難據此逕認。再被告己○○固於止會後有出面善後之舉，但衡以被告丙○○既係其妻，本於為人夫者之角色，被告己○○出面處理亦不違常情，更屬
      為人夫者於情理上應盡之責任。故被告己○○究否知悉被告丙○○冒標乙事，
      並與其共同為之，亦難憑此遽加認定。況被告己○○辯稱：伊均將薪資交付被
      告丙○○，其對家中財務狀況並不清楚等語；而被告庚○○辯稱：當時伊尚在
      就讀大學，對家中財務狀況亦不清楚等語，核其等所辯乙節，均非與常情有違
      ，是既無證據證明其等所辯為虛，則其等究否確有與被告丙○○共同為冒標之
    詐欺情事，更無足認定。至被告己○○、庚○○雖於偵查中坦承代為收取會款
      、宣布止會及參與止會後之協調等情，但如上所述，容難以此認定其二人確有
      共同詐欺之舉，猶須有其他積極證據加以補強始能推認，自不待言。
    (二)公訴意旨復認被告丙○○、己○○明知無按月繳納互助會款之能力，竟基於詐
      欺之犯意聯絡，以附表二所示名義之人加入附表二所示告訴人甲○○、癸○○
      、乙○○所召集之互助會，並旋於附表二所示時間標取會款，致上開告訴人陷
      於錯誤而交付標金云云。經查：
      (1)告訴人甲○○、癸○○於偵查及本院審理時固指稱上開互助會係被告丙○○
        以上開名義之人加入，且被告丙○○同時向其等表示被告己○○確要加入云
        云。惟被告丙○○對此則否認在卷，辯稱上開互助會均係其一人所加入，而
        因告訴人甲○○、癸○○向其表示不要用同一名義加入，故其才以被告己○○等人之名義加入。再者，告訴人甲○○於偵查中另陳稱：其實附表二編號
        一互助會四會均係被告丙○○要參加的等語；告訴人癸○○於偵查中亦稱：
        附表二編號二互助會五會均係被告丙○○所參加等語（參見九十年度偵字第
        六八五一號卷第三五頁背面、第三六頁正面），則依其等所陳，似亦某程度
        表示其等均知悉上開互助會自始即係由被告丙○○一人所參加，與其他人尚
        屬無涉。故被告丙○○雖以上開名義之人加入互助會，但是否即能證明被告
        己○○亦確有加入，且是否表示被告丙○○係以此詐騙告訴人甲○○、癸○○，容非毫無疑問，自不能僅憑告訴人甲○○、癸○○之指述，即逕加認定
        。
      (2)被告丙○○所參加附表二編號一至編號四所示之互助會，係分別自八十八年
        七月二十日、八十七年九月十日、八十八年三月五日、八十九年六月五日（
        起訴書誤載為八十九年九月五日）起會之事實，此有上開互助會會單四份在
        卷為憑。又被告丙○○雖承認於附表二所示各標取日期分別標會之事實，惟
        查，被告丙○○加入上開互助會之時間，除附表二編號四之互助會外，均距
        其於八十九年十二月十五日宣布止會而無法再繳納會款之時，有一段相當之
        期間；且被告丙○○雖於此段期間內陸續標會，但亦均有如期繳納會款，迨
        至被告丙○○因他會於八十九年十二月十五日宣告止會，其始未再繳納上開
        互助會會款，此為告訴人癸○○、甲○○到庭同所陳明。基此而論，被告丙○○於宣告止會之前，尚有相當期間如期繳納會款，其間雖有陸續標會之事
        實，但此容或係其藉此與他會應繳之會款相互流通運用所致，而其於八十九
        年十二月十五日以後無法再予繳納會款，亦應非屬惡意不為，乃係因周轉不
        靈，他會宣告止會所致。故被告丙○○是否於加入上開互助會之初即有意圖
        不法所有之詐欺犯意，尚難逕加認定。
      (3)至被告丙○○所為固涉有一般所謂「以會養會」之情形，但衡諸以會養會之
        起會或入會方式，在坊間並非少見，其原因不一而足，至多僅能認係藉此籌
        措財源或投資之一種財務運作方式，縱具有相當之風險性，但於起會或入會
        者之主觀心態上，不當然會認定將有止會（倒會）之結果，斷不能僅以確有
        以會養會之情形，即認於起會或入會之初當然存有詐欺之不法意圖。
      (4)況被告丙○○於其住處開設「章發五金行」，此有財政部台灣省南區國稅局
        八十七、八十八、八十九年度綜合所得稅各類所得資料清單各乙紙在卷可稽
        ；而其辯稱於該段期間陸續標會，係為擴大其所經營之上開五金行，總計花
        費三、四百萬元等情，亦為告訴人甲○○、癸○○當庭表示確有擴大經營之
        事，該告訴人僅係否認花費有如此之鉅。是以，被告丙○○既有擴大經營五
        金行之事實，而其若為擴大五金行之經營而陸續標會，縱致日後周轉不靈而
        宣布止會，遂無法再予繳納會款，亦僅係民事債務不履行之問題，益難推認
        其於入會之初即有何詐欺犯意可言。
      (5)此外，公訴人雖認被告丙○○明知無資力繳款，竟仍入會並標取會款云云，
        惟就此尚查無任何證據足資證明，更難認定被告丙○○於入會之初即有何詐
        欺犯意。至被告丙○○若於入會之初無詐欺犯意可言，則其於入會之後標取
        會款，本係其正當權利之行使，縱其明知於標會之後，日後無法繳納會款，
        亦僅其債務不履行之問題，尚難認其有何施用詐術而構成詐欺。職此，被告
        丙○○、己○○是否確有公訴人所指上開詐欺犯行，自難遽認。
    (三)公訴意旨又認被告丙○○、己○○明知無清償能力，竟基於共同意圖不法所有
      之詐欺犯意，向告訴人吳丁○○連續借貸如附表三所示之款項云云。經查：
      (1)附表三編號三所示之借款四十萬元，並非係被告丙○○於八十九年六月間所
        借，而係在此更早之前（被告辯稱係八十六、八十七年間，告訴人吳丁○○
        則稱係八十八年間）先由被告丙○○向告訴人吳丁○○借貸二百萬元，嗣在
        償還一百六十萬元後所餘之未償還款項，且該借款與被告己○○亦無關連等
        情，業據告訴人吳丁○○於本院審理時陳明在卷。是附表三編號三之借款四
        十萬元既係被告丙○○更早之前所借二百萬元之餘款，且既已償還一百六十
        萬元，顯見被告丙○○借款之後確有清償債務之實際作為與意願，此外復查
        無被告丙○○確有施用詐術之事實，則被告丙○○此部分之借款尚難認有何
        詐欺可言，又被告己○○既與該借款無關，亦無論以共同詐欺之餘地。
      (2)被告丙○○固坦承於八十九年六月間向告訴人吳丁○○之子吳俊良借款三十
        萬元（即附表三編號二之借款），並簽發同額支票乙紙以為擔保之事實，但
        辯稱：實際上該借款已先扣除一萬八千元（月息二分，借期三個月，合計利
        息一萬八千元），故實際取得之借款為二十八萬二千元，並非其向吳俊良借
        款二十八萬二千元等語。經查，告訴人吳丁○○雖指稱被告丙○○向其子借
        款二十八萬二千元，然衡諸一般社會通常經驗，借款多係整數，豈會於借款
      二十八萬元後又多借二千元零頭？顯然不符常情。況告訴人吳丁○○嗣於本
        院審理中亦已改稱被告丙○○所借確係三十萬元，僅係先預扣利息一萬八千
        元無訛。是以，被告丙○○上開所供借款三十萬元乙節，應足採信。其次，
        告訴人吳丁○○陳稱：被告以前有借過一、二十萬元，幾天就還伊了，他們
        夫妻開大賣場，因進貨周轉有問題才向伊借錢等語，約定於八十九年十二月
        十五日還錢等語（參見九十年度他字第四七二號卷九十年三月六日詢問筆錄
        ），可知被告丙○○曾向告訴人吳丁○○借貸一、二十萬元之款項，但均有
        還款，其債信尚非不良，而其此次之所以借款三十萬元，乃係因財務周轉有
        問題所致，此亦為告訴人吳丁○○及其子吳俊良事先所明知為是，故被告丙○○於借款之時自無隱瞞事實或施用任何詐術可言。其後被告丙○○於八十
        九年十二月十五日因周轉不靈，宣布止會，遂無法還款，惟此洵非其惡意不
        償還款項，且此種風險亦應係告訴人吳丁○○及其子吳俊良於借款之初所能
        預見，自難僅因被告丙○○未能按期償還款項，即推認其於借款之初確有意
        圖不法所有之詐欺犯意。又被告丙○○既未能成立詐欺罪，被告己○○當亦
        無論以詐欺罪之餘地，況告訴人吳丁○○於本院審理時陳明上開借款並非被
        告己○○所借，更難認定被告己○○確有所謂共同詐欺之犯行。
      (3)至附表三編號一之借款三十萬元部分，固經告訴人吳丁○○於偵查及本院審
        理時指陳在卷，並提出支票乙紙為證。惟查，此部分之借款事實均經被告丙○○、己○○否認在卷，而被告二人固承認上開支票之真正，但均供稱該支
        票係為擔保前揭向吳俊良所借之三十萬元而簽發，與附表三編號一之借款並
        無任何關係，因此究否確有附表三編號一之借款事實，自不無疑問。再者，
        告訴人吳丁○○曾於九十一年間至被告己○○任職之中油公司找被告己○○
        催討債務，因未遇被告己○○，遂留下字條乙紙告知被告己○○，有該字條
        乙紙在卷可稽（附於被告所提九十一年十月二十四日聲請調查證據狀內之證
        一），並經告訴人吳丁○○坦認在卷。觀諸該字條所載，其除載明「吳俊良
        三十萬、雪代借四十萬」等內容外，並未記載其他債務內容。審諸被告丙○○與告訴人吳丁○○間之債務情形，所稱「吳俊良三十萬」應係指被告丙○○所欠吳俊良之前揭三十萬元；所稱「雪代借四十萬」應係指被告丙○○所
        欠告訴人吳丁○○之前揭餘款四十萬元，是告訴人吳丁○○始會如此記載。
        惟告訴人吳丁○○除記載上開債務外，並未記載其他債務，然衡以其既係前
        去催討債務，豈會獨將被告丙○○、己○○積欠其高達三十萬元之債務漏載
        ？顯見被告丙○○、己○○對告訴人吳丁○○並無積欠該筆債務，否則告訴
        人吳丁○○實無不予載明之理。由此可知，益見被告丙○○、己○○並無向
        告訴人吳丁○○借貸附表三編號一之借款之事實。是以，既難證明被告丙○○、己○○有向告訴人吳丁○○借貸附表三編號一之借款之事實，其二人自
        無所謂借貸該款項之詐欺犯行可言。
  五、綜上所述，被告己○○、庚○○、丙○○究否確有前揭被訴之詐欺事實，本院
      認為仍存有合理之懷疑，尚未到達確信其為真實之程度，自不能以推測或擬制
      之方法，逕對被告三人以詐欺取財罪相繩。此外，復查無其他積極證據足資認
      定被告三人確有前揭被訴之犯行，揆諸首揭法律規定與說明，既無足夠證據確
      信公訴意旨之指述為真實，不能證明被告三人犯罪，本院自應為被告三人無罪
    判決之諭知。惟被告丙○○此部分犯行若果屬有罪，與前開論罪科刑之部分即
      具有連續犯之裁判上一罪關係，爰不另為被告丙○○此部分無罪之諭知。
據上論斷，應依刑事訴訟法第二百九十九條第一項前段、第三百零一條第一項，刑法
五十六條、第三百三十九條第一項、第五十五條，罰金罰鍰提高標準條例第一條前段
，判決如主文。
本案經檢察官陳俊宏到庭執行職務。
中      華      民      國    九十二    年      六      月    二十三    日
                              臺灣高雄地方法院刑事第七庭
                                  法  官  陳信旗
右判決正本證明與原本無異。
如不服本判決，應於送達後十日內，向本院提出上訴狀。
                                  書記官  張家榮
中      華      民      國    九十二    年      六      月    二十三    日
┌───────────────────────────────────┐
│附表一                                      九十一年度訴字第二九七四號│
├──┬───────────┬────┬───┬───┬───────┤
│編號│互助會期間及會數      │開標時間│冒標會│得標金│被冒標會員、冒│
│    │                      │        │數    │額（新│標日期及詐得金│
│    │                      │        │      │台幣）│額（新台幣）  │
├──┼───────────┼────┼───┼───┼───────┤
│1.  │八十七年七月一日起至九│每月一日│十一會│約三千│均不詳        │
│    │十年五月一日止（起訴書│中午十二│      │元    │              │
│    │誤載為至九十年十二月一│時（加會│      │      │              │
│    │日止），其間並於每年十│時則於五│      │      │              │
│    │二月五日、六月五日加會│日中午十│      │      │              │
│    │一次，合計共四十會    │二時）  │      │      │              │
├──┼───────────┼────┼───┼───┼───────┤
│2.  │八十八年六月十日起至九│每月十日│三會  │約三千│均不詳        │
│    │十一年二月十日止（起訴│中午十二│      │元    │              │
│    │書誤載為至九十一年九月│時許    │      │      │              │
│    │十五日止），合計共三十│        │      │      │              │
│    │三會                  │        │      │      │              │
├──┼───────────┼────┼───┼───┼───────┤
│3.  │八十八年八月二十日起至│每月二十│三會  │約七千│均不詳        │
│    │九十年四月二十日止，合│日中午十│      │元    │              │
│    │計共二十一會          │二時許  │      │      │              │
├──┼───────────┼────┼───┼───┼───────┤
│4.  │八十九年二月十五日起至│每月十五│二會  │約三千│均不詳        │
│    │九十一年九月十五日止，│日中午十│      │元    │              │
│    │合計共三十二會        │二時許  │      │      │              │
├──┼───────────┼────┼───┼───┼───────┤
│5.  │八十九年九月五日起至九│每月五日│二會  │約三千│均不詳        │
│    │十一年九月五日止，合計│晚上八時│      │元    │              │
│    │共二十五會            │許      │      │    │              │
└──┴───────────┴────┴───┴───┴───────┘
┌───────────────────────────────────┐
│附表二                                      九十一年度易字第二九七四號│
├──┬─────┬────┬───┬─────┬───────────┤
│編號│互助會期間│參加會數│會首  │登記名義人│       標取日期       │
├──┼─────┼────┼───┼─────┼───────────┤
│ 一 │八十八年七│  一會  │甲○○│李順達一會│八十八年十一月二十日  │
│    │月二十日起│        │      │林月桂一會│八十九年二月二十日    │
│    │至九十年九│        │      │丙○○一會│八十九年八月二十日    │
│    │月二十日止│        │      │林月連一會│八十九年八月二十日    │
│    │          │        │      │          │                      │
│    │          │        │      │          │                      │
├──┼─────┼────┼───┼─────┼───────────┤
│ 二 │八十七年九│  五會  │癸○○│丙○○二會│八十八年二月二十五日  │
│    │月十日起至│        │      │己○○二會│（丙○○）            │
│    │九十一年一│        │      │林月連一會│八十八年三月十日      │
│    │月十日止  │        │      │          │（丙○○）            │
│    │          │        │      │          │八十八年六月十日      │
│    │          │        │      │          │（己○○）            │
│    │          │        │      │          │八十八年九月十日      │
│    │          │        │      │          │（己○○）            │
│    │          │        │      │          │八十八年十月十日      │
│    │          │        │      │          │（林月連）            │
├──┼─────┼────┼───┼─────┼───────────┤
│ 三 │八十八年三│  六會  │癸○○│丙○○二會│八十八年六月五日      │
│    │月五日起至│        │      │曹寶蓮二會│（丙○○）            │
│    │九十一年四│        │      │黃月惠一會│八十八年七月五日      │
│    │月五日止  │        │      │己○○一會│（己○○）            │
│    │          │        │      │          │八十八年八月五日      │
│    │          │        │      │          │（曹寶蓮）            │
│    │          │        │      │          │八十八年十二月五日    │
│    │          │        │      │          │（曹寶蓮）            │
│    │          │        │      │          │八十九四月五日        │
│    │          │        │      │          │（丙○○）            │
│    │          │        │      │          │八十九年五月五日      │
│    │          │        │      │          │（黃月惠）            │
├──┼─────┼────┼───┼─────┼───────────┤
│ 四 │八十九年六│  二會  │乙○○│丙○○二會│八十九年七月五日      │
│    │月五日起至│        │      │          │（丙○○）            │
│    │九十二年一│        │      │          │八十九年十一月五日    │
││月五日止  │        │      │          │（丙○○）            │
└──┴─────┴────┴───┴─────┴───────────┘
┌───────────────────────────────────┐
│附表三                                      九十一年度易字第二九七四號│
├────┬───────┬────────────┬─────────┤
│  編號  │     時間     │      金額（新台幣）    │      擔保        │
├────┼───────┼────────────┼─────────┤
│  一    │八十九年六月間│      三十萬元          │己○○簽發、付款人│
│        │              │                        │為路竹鄉農會、支票│
│        │              │                        │號碼ＦＡ○一八五九│
│        │              │                        │○一號，金額三十萬│
│        │              │                        │元                │
├────┼───────┼────────────┼─────────┤
│  二    │八十九年六月間│      二十八萬二千元    │                  │
│        │              │                        │                  │
├────┼───────┼────────────┼─────────┤
│  三    │八十九年六月間│      四十萬元          │                  │
│        │              │                        │                  │
└────┴───────┴────────────┴─────────┘
附錄本判決論罪之法條：
刑法第三百三十九條
    意圖為自己或第三人不法之所有，以詐術使人將本人或第三人之物交付者，處五
    年以下有期徒刑、拘役或科或併科一千元以下罰金。
    以前項方法得財產上不法之利益或使第三人得之者，亦同。
    前二項之未遂犯罰之。


司法院資訊處製作；財團法人民間司法改革基金會備份。
